---
title: "6 EJERCICIO"
output: github_document
---

***1.Calcula los valores numéricos aproximados de***
```{r}
(0.3*0.15)/((0.3*0.15)+(0.2*0.8)+(0.5*0.12)) #c
```

***2.Realizar las siguientes sumas***

a .   1 + 2 + 3 + ....... + 1000
```{r}
suma01 <- c(0:1000)
sum(suma01)
```

b . 1 + 2 + 4 + 8 + 16 + ..... + 1024 
```{r}
i <- NULL; aux <- NULL; r <- NULL
for (i in 0:10) {
  aux <- 2^i; r <- c(r, aux)}
sum(r)
```
***3.El vector grupo representa el grupo al que pertenece una serie de alumnos***

a . ¿Cuántos elementos tiene?

*primero cargamos el archivo*
```{r}
load("ei1012-1516-la-s1-datos.Rdata")
```
*convertimos a data frame*
```{r}
dfclase <- data.frame(grupo, nota)
head(dfclase)
```
*obeservamos la cantidad de elementos que tiene con length*

```{r}
length(dfclase$grupo)
```
b .  ¿En que posiciones del vector está la letra "A"?

*Obervamos la posición con la función "which"*
```{r}
which(dfclase$grupo == "A")
```


***4. El vector nota representa la nota de un examen de los alumnos que están en los grupos del vector grupo.***

a . ¿Cuanto suman todas las notas?

```{r}
sum(dfclase$nota)
```
b . ¿Cual es la media aritmética de todas las notas?

```{r}
mean(dfclase$nota)
```
c . ¿En qué posiciones están las notas mayores de 7.0?
```{r}
which(dfclase$nota > 7)
```

d . Visualiza las notas ordenadas de mayor a menor

```{r}
Notdec <- sort(dfclase$nota,decreasing = TRUE)
head(Notdec)
```
e . ¿En qué posición está la nota máxima?

```{r}
which.max(dfclase$nota)

```

***5. A partir de los vectores grupo y nota definidos.***

a . Suma las notas de los 10 primeros alumnos del vector

```{r}

notas10p <- dfclase$nota[1:10]
sum(notas10p)
```
b . ¿Cuántos alumnos hay del grupo C?

```{r}
grupoc <- dplyr::filter(dfclase, dfclase$grupo == "C")
length(grupoc$grupo)
```
c . ¿Cuántos alumnos han aprobado?
```{r}
aprobados <- dplyr::filter(dfclase, dfclase$nota >= 5.5)
length(aprobados$nota)
```

d . ¿Cuántos alumnos del grupo B han aprobado?

```{r}
GrupoB <- dplyr::filter(aprobados, aprobados$grupo == "B")
length(GrupoB$nota)
```
e . ¿Qué porcentaje de alumnos del grupo C han aprobado?

```{r}
AprobadosC <- dplyr::filter(aprobados, aprobados$grupo == "C")
(length(AprobadosC$nota)/length(dfclase$grupo))*100
```
f . ¿De qué grupos son la máxima y mínima notas de toda la muestra?

```{r}
max(dfclase$nota)
```
g . Nota media de los alumnos de grupo A y B, juntos, considerando sólo a los que han aprobado.

```{r}
aprobadosAB <- dplyr::filter(aprobados, aprobados$grupo == "A" | 
                               aprobados$grupo == "B")
mean(aprobadosAB$nota)
```


***6. Calcula el percentil 66 de las notas de todos los alumnos, y también de los alumnos del grupo C.***

a. Percentil de todos los alumnos

```{r}
percentil <- quantile(dfclase$nota, 66/100)
percentil
```
b. Percentil de todos los alumnos del grupo C

```{r}
per66C <- quantile(grupoc$nota, 66/100)
per66C
```

***7. Un alumno tiene una nota de 4.9. ¿Qué porcentaje, del total de alumnos, tiene una nota menor o igual que la suya? ¿Y qué porcentaje tiene una nota mayor o igual que la suya?***

a .  porcentaje de alummnos que tiene nota menor o igual a 4.9

```{r}

menor4.9 <- dplyr::filter(dfclase, dfclase$nota <= 4.9)
(length(menor4.9$nota)/length(dfclase$nota))*100

```

b . porcentaje de alummnos que tiene nota mayor o igual a 4.9
```{r}
mayor4.9 <- dplyr::filter(dfclase, dfclase$nota >= 4.9)
(length(mayor4.9$nota)/length(dfclase$nota))*100
```

***8. Realiza el gráfico de diagramas de caja de las notas de cada grupo, para poder comparar el nivel de cada uno de ellos.***


```{r}
boxplot(`nota` ~ `grupo`, dfclase, col = palette(rainbow(2)))
```



***9. Si la variable conc recoge la concentración de plomo (en ppm) en el aire de cierta zona durante un día completo***

a . ¿Cuál ha sido la concentración máxima?

```{r}
max(conc)
```
b . ¿En cuántos de los muestreos se ha superado la concentración de 40.0 ppm?

```{r}
mayor40 <- conc[conc > 40]
length(mayor40)
```
c . ¿Cuál ha sido la concentración media del día?

```{r}
mean(conc)

```
d . ¿Cuáles fueron las 10 mediciones más bajas del día?

```{r}
ascendentecon <- sort(conc)
ascendentecon[1:10]
```
### EJERCICIOS PARTE 2

***2.1. Graficar los puntos (1,1),(2,4),(3,6),(4,8),(5,25),(6,36),(7,49),(8,61),(9,81),(10,100) en un plano utilizando RStudio***
